最高法院刑事判決　　　　　　九十六年度台上字第六二一八號
上　訴　人　甲○○
選任辯護人　朱立鈴律師
上列上訴人因違反毒品危害防制條例案件，不服台灣高等法院中
華民國九十四年十二月十四日第二審判決（九十四年度上重訴字
第九七號，起訴案號：台灣板橋地方法院檢察署九十三年度偵字
第一０九０六號），提起上訴，本院判決如下：
    主  文
原判決撤銷，發回台灣高等法院。
    理  由
本件原判決認定上訴人甲○○（綽號奧迪、名流）與李曉菁、陳
建宇（綽號和尚）、廖秉誠（綽號眼鏡、小胖）均明知海洛因、
安非他命分別為毒品危害防制條例第二條第二項第一、二款規定
之第一、二級毒品，不得運輸、販賣、持有、施用，竟共同基於
意圖販賣第一級毒品海洛因、第二級毒品安非他命而營利之概括
犯意，自民國九十二年六月間起至同年十月二十三日為警查獲時
止，由李曉菁提供海洛因、安非他命毒品供上訴人、陳建宇、廖
秉誠施用，李曉菁並給陳建宇、廖秉誠每日約新台幣（下同）一
千元花用作為報酬；李曉菁販入海洛因、安非他命，以李曉菁所
承租台北縣中和市○○路六八三號三樓之一為聯絡及放置分裝毒
品處所，使用行動電話與買主聯絡後，李曉菁負責毒品分裝，上
訴人電話聯繫買主，陳建宇負責將海洛因、安非他命送交買主，
廖秉誠負責向買主收取價金，以海洛因一小包（約零點二公克）
、安非他命一小包（約零點四公克）均一千元之代價，出賣予李
和生、周怡岑及其他姓名年籍不詳成年人等多人，九十二年十月
二十三日二十二時五十五分許，在上揭李曉菁承租處為警查獲，
並分別從李曉菁、陳建宇、廖秉誠房間及身上等處查扣得如原判
決附表所示之物等情。因而撤銷第一審判決，改判論處上訴人共
同連續販賣第一級毒品（累犯）罪刑，固非無見。
惟查：(一)、科刑之判決書須將認定之犯罪事實，詳記於事實欄，
然後於理由內逐一說明其憑以認定之證據，使事實與理由兩相一
致，方為合法。倘事實欄已有及，而理由內未加說明，是為理
由不備，其判決當然為違背法令。原判決事實欄記載上訴人與共
犯李曉菁、陳建宇、廖秉誠共同販賣第一、二級毒品予李和生、
周怡岑及「其他姓名年籍不詳成年人等多人」等情。然原判決理
由欄並未明確說明憑以認定上訴人有共同販賣海洛因及安非他命
予「其他姓名年籍不詳成年人等多人」之證據及認定之理由，而
卷內之通聯紀錄，究竟如何證明上訴人有此部分之犯行，有無其
他積極證據足以證明已依通聯內容完成毒品之交易，原判決亦未
詳予論述，即遽為此事實之認定，顯有未合。(二)、原判決認定上
訴人有共同連續多次販賣第一、二級毒品，而依修正前刑法第五
十六條規定，論以連續犯。惟關於販賣毒品予李和生、周怡岑之
次數各為幾次？販賣予其他姓名年籍不詳成年人共幾次？價錢各
若干？原判決事實欄均未明確認定、記載，致事實有欠明瞭，難
謂適法。(三)、刑法第五十五條之想像競合犯，須一行為而觸犯數
罪名者，始得成立。原判決理由欄雖說明上訴人所犯販賣第一級
毒品罪及販賣第二級毒品罪，係一行為同時觸犯之，為異種想像
競合犯等由。惟原判決事實欄並未記載上訴人係同時販賣第一、
二級毒品予同一人，故其理由之說明，失其事實之依據，亦有違
誤。上訴意旨指摘原判決違法，尚非全無理由，應認有發回更審
之原因。
據上論結，應依刑事訴訟法第三百九十七條、第四百零一條，判
決如主文。
中　　華　　民　　國　九十六　年　 十一　 月   十五   日
                      最高法院刑事第八庭
                          審判長法官  陳　正　庸
                                法官  賴　忠　星
                                法官  林　開　任
                                法官  宋　　　祺
                                法官  孫　增　同
      本件正本證明與原本無異
                                      書  記  官
中　　華　　民　　國　九十六　年　 十一 　月　二十三　日
                                                    M
